ACORDAO-COMPLETO-2381530

ACÓRDÃO DE RELAÇÃO

ACÓRDÃO DE RELAÇÃO 2607/2019 ATA 42/2019 - PLENÁRIO

Acórdão 2607/2019-TCU-Plenário
Os Ministros do Tribunal de Contas da União, reunidos em Sessão de Plenário, com fundamento no art. 27 da Lei 8.443/92, c/c o art. 218 do Regimento Interno, ACORDAM, por unanimidade, em:
	
	a) expedir certificado de quitação ao Sr. Edson Vando Carneiro Pereira (CPF XXX.261.411-XX) ante o recolhimento integral da multa, no valor original de R$ 3.000,00 (três mil reais) , que lhe foi cominada pelo item 9.7 do Acórdão 2524/2014-TCU-Plenário (peça 247) , de acordo com o comprovante acostado à peça 380 e propostas formuladas pela Sec-MA e MP/TCU (peças 384/386) ;
	b) reconhecer a existência de crédito, no valor de R$ 426,90, datado de 7/4/2015, em favor do Sr. Edson Vando Carneiro Pereira (CPF XXX.261.411-XX) , decorrente do recolhimento, a maior e em favor do Tesouro Nacional, da dívida referente à multa imputada ao referido responsável por meio do Acórdão 2524/2014-TCU-Plenário, conforme verificado pela Sec-MA;
	c) autorizar a utilização do valor do crédito reconhecido nestes autos como parte do pagamento da multa imputada pelo Acórdão 676/2015-TCU-Plenário no âmbito do TC Processo 032.080/2011-5, conforme solicitado pelo responsável na peça 382, da seguinte forma:
	Data
	Tipo
	Valor (R$) 

	7/4/2015
	Crédito
	426,90

	d) comunicar ao Sr. Edson Vando Carneiro Pereira o reconhecimento de crédito em seu favor, informando-lhe quanto à utilização do valor do crédito reconhecido como parte do pagamento da multa imputada pelo Acórdão 676/2015-TCU-Plenário, conforme foi por ele solicitado na peça 382; 
	e) juntar cópia deste acórdão e da peça 380 ao TC Processo 032.080/2011-5;
	f) encaminhar à Advocacia-Geral da União (AGU/PGU) cópia deste acórdão e das peças 380, 381, 384, 385 e 386. 
1. Processo TC-Processo 032.082/2011-8 (TOMADA DE CONTAS ESPECIAL) 
	1.1. Apensos: Processo 002.619/2018-0 (COBRANÇA EXECUTIVA) ; Processo 002.606/2018-6 (COBRANÇA EXECUTIVA) ; Processo 002.595/2018-4 (COBRANÇA EXECUTIVA) ; Processo 002.608/2018-9 (COBRANÇA EXECUTIVA) ; Processo 002.597/2018-7 (COBRANÇA EXECUTIVA) ; Processo 002.609/2018-5 (COBRANÇA EXECUTIVA) ; Processo 002.594/2018-8 (COBRANÇA EXECUTIVA) ; Processo 002.621/2018-5 (COBRANÇA EXECUTIVA) ; Processo 002.622/2018-1 (COBRANÇA EXECUTIVA) ; Processo 002.600/2018-8 (COBRANÇA EXECUTIVA) ; Processo 002.605/2018-0 (COBRANÇA EXECUTIVA) ; Processo 002.604/2018-3 (COBRANÇA EXECUTIVA) ; Processo 002.602/2018-0 (COBRANÇA EXECUTIVA) ; Processo 002.607/2018-2 (COBRANÇA EXECUTIVA) ; Processo 002.616/2018-1 (COBRANÇA EXECUTIVA) ; Processo 002.623/2018-8 (COBRANÇA EXECUTIVA) ; Processo 002.603/2018-7 (COBRANÇA EXECUTIVA) ; Processo 002.613/2018-2 (COBRANÇA EXECUTIVA) ; Processo 002.614/2018-9 (COBRANÇA EXECUTIVA) 
	1.2. Responsáveis: André C D Azevedo Comercio - Me (07.314.196/0001-38) ; Antonio Pereira de Sousa (XXX.944.973-XX) ; C.G.A. Comercial de Gêneros Alimentícios Ltda. (06.211.986/0001-25) ; D. Georges Saad Comércio (07.110.985/0001-57) ; D. Marinho Cutrim (02.774.837/0001-13) ; Edson Sousa da Silva (XXX.683.273-XX) ; Edson Vando Carneiro Pereira (XXX.261.411-XX) ; Francisco das Chagas Silva Neto (03.127.969/0001-16) ; Geilson Pereira Brito (XXX.792.923-XX) ; J. R. Construções Ltda. (02.400.996/0001-58) ; José Uilson Silva Brito (XXX.380.023-XX) ; Maklelma Braga Brito (XXX.710.693-XX) ; Nélio Sérgio Mendes Ferreira (XXX.963.903-XX) ; O. S. Araújo Material de Construção - Me (07.427.874/0001-79) ; Rodrigues e Ferreira Ltda. (04.271.875/0001-89) ; Vamed-Comércio e Representações Ltda. (03.945.165/0001-24) 
	1.3. Órgão/Entidade: Prefeitura Municipal de Araguanã/MA
	1.4. Relator: Ministro-Substituto Augusto Sherman Cavalcanti
	1.5. Representante do Ministério Público: Procurador Marinus Eduardo De Vries Marsico
	1.6. Unidade Técnica: Secretaria do Tribunal de Contas no Estado do Maranhão (Sec-MA) ; Secretaria dee Controle Externo de Tomada de Contas Especial (SecexTCE) .
	1.7. Representação legal: Fábio Maurício Zeni (264914/OAB-SP) , representando J. D. Petri Sanches; Jorgetans Damasceno (5.880/OAB-MA) e outros, representando M. de Jesus Ribeiro; Gerson Veras de Siqueira Mendes (3494/OAB-MA) , representando D. N. Rodrigues Furtado; Eneas Garcia Fernandes Neto (6756/OAB-MA) e outros, representando Antonio Pereira de Sousa.

Prefeitura Municipal de Araguanã/MA

André C D Azevedo Comercio - Me (07.314.196/0001-38); Antonio Pereira de Sousa (XXX.944.973-XX); C.G.A. Comercial de Gêneros Alimentícios Ltda. (06.211.986/0001-25); D. Georges Saad Comércio (07.110.985/0001-57); D. Marinho Cutrim (02.774.837/0001-13); Edson Sousa da Silva (XXX.683.273-XX); Edson Vando Carneiro Pereira (XXX.261.411-XX); Francisco das Chagas Silva Neto (03.127.969/0001-16); Geilson Pereira Brito (XXX.792.923-XX); J. R. Construções Ltda. (02.400.996/0001-58); José Uilson Silva Brito (XXX.380.023-XX); Maklelma Braga Brito (XXX.710.693-XX); Nélio Sérgio Mendes Ferreira (XXX.963.903-XX); O. S. Araújo Material de Construção - Me (07.427.874/0001-79); Rodrigues e Ferreira Ltda. (04.271.875/0001-89); Vamed-Comércio e Representações Ltda. (03.945.165/0001-24)

AUGUSTO SHERMAN

Fábio Maurício Zeni (264914/OAB-SP), representando J. D. Petri Sanches; Jorgetans Damasceno (5.880/OAB-MA) e outros, representando M. de Jesus Ribeiro; Gerson Veras de Siqueira Mendes (3494/OAB-MA), representando D. N. Rodrigues Furtado; Eneas Garcia Fernandes Neto (6756/OAB-MA) e outros, representando Antonio Pereira de Sousa.

TOMADA DE CONTAS ESPECIAL (TCE)

Secretaria do Tribunal de Contas no Estado do Maranhão (Sec-MA); Secretaria dee Controle Externo de Tomada de Contas Especial (SecexTCE).